臺灣高等法院刑事裁定　　　　　　　　　　　　　　九十一年度毒抗字第五六一號
　　抗　告　人
　　即受處分人　甲○○原名張.
右抗告人因違反毒品危害防制條例案件，不服台灣台北地方法院民國九十一年九月十
七日九十一年度毒聲字第一七八五號裁定 (九十一年度聲撤戒一字第二四號，九十年
度毒偵字第二七四四號)，提起抗告，本院裁定如左：
    主  文
抗告駁回。
    理  由
一、檢察官向原審法院聲請裁定撤銷受處分人甲○○之停止戒治，令入戒治處所施以
    強制戒治，聲請意旨略以：受處分人前因施用第二級毒品安非他命，經台灣台北
    地方法院以九十一年度毒聲字第一０八七號裁定停止戒治，所餘戒治期間付保護
    管束，詎受處分人竟於保護管束期間內，無正當理由未依規定接受採尿送驗三次
    以上，違反保護管束應遵守事項情節重大，爰依毒品危害防制條例第二十二條第
    二項規定，聲請撤銷停止戒治，令入戒治處所施以強制戒治等語。
二、原審法院以：聲請人聲請前開事項，業據提出該署九十一年度戒執護字第一五七
    號卷證明受處分人之保護管束期間為自九十一年六月十四日起至九十一年十一月
    二四日止及受處分人於保護管束期間內，無正當理由未依規定至該署報到接受採
    尿送驗三次以上，聲請人所為上開聲請經核並無不合為由，裁定撤銷受處分人之
    停止戒治，令入戒治處所施以強制戒治。
三、受處分人抗告意旨略以：受處分人雖未依規定之期日向觀護人報告並接受採尿，
    然此實因受處分人有如下之正當理由，爰請撤銷原審法院之裁定：
（一）九十一年六月二十一日第一次報到日：受處分因嚴重精神疾病，自同年月十九
      日至二十二日住院淡水馬偕醫院，當天曾以電話向觀護人報備並將診斷證明書
      寄送觀護人。
（二）九十一年七月五日第二次報到日﹕受處分人因工作關係出差南部，除於事前檢
      附證明以書狀呈報檢察官外，並於當天以電話向觀護人報備請假。
（三）九十一年七月十九日第三次報到日：在此之前受處分人罹患蜂窩組織炎，高燒
      不退，不省人事，至七月二十三日送醫急診，嗣並於同年月三十一日住院，翌
      日第一次接受手術。
（四）九十一年八月二日第四次報到日：受處分人雖於前一日接受手術，仍於本日勉
      力到署接受採尿，並向觀護人報到，其時即已向觀護人報告，因仍住院診療中
      ，其後若有因身體狀況不能按時報到時，容許受處分人自行利用報到以外之時
      間自行到署接受採尿，觀護人雖未明示答應，但似也默示同意，只是觀護人當
      時不相信受處分人會住院太久，以為受處分人撒謊，而一再強調：規定就是規
      定，不前往採尿就要聲請撤銷停止戒治。而事實上受處分人住院至八月二十三
      日始出院，醫師猶囑咐須持續門診追蹤，詎受處分人自行於八月三十日前往報
      到，始獲知已遭聲請「撒戒」。
四、本院查，受處分人之保護管束期間係自九十一年六月十四日起至九十一年十一月
    二十四日止（見保護管束指揮書），其於六月十四日簽認書面，願於九十一年六
    月二十一日、七月五日、七月九日、八月二日、九月六日、十月四日及十月二十
    五日接受採尿並向觀護人報告之事實，亦有受保護管束人採驗尿液書面通知書可
    按。受處分人於前述六月二十一日、七月五日、七月十九日均未依規定接受採尿
    、報到之事實，亦為受處分人所不否認，而九十一年八月二日受處分人前往報到
    時，經觀護人告知應於九十一年八月九日、八月十七日及八月二十三日補報到，
    但受處分人均未依規定前往補報到之事實，除有保護管束約談報告表可查外，並
    為受處分人所是認。受處分人雖舉前述原因，認其未依規定報到係有正當理由，
    並提出醫院診斷證明書為證。惟查台灣台北地方法院檢察署九十一年戒執護字第
    一五七號案卷，受處分人於九十一年六月二十一日第一次報到日前，未曾以電話
    向觀護人報備及寄送診斷證明書予觀護人，實係於九十一年七月五日第二次應報
    到未報到，但提出聲請狀及馬偕紀念醫院之診斷證明書，表示因失眠及情緒低落
    ，於六月十九日至二十一日住院等情，則受處分人所辯當天曾以電話向觀護人報
    備並將診斷證明書寄送觀護人及第二次報到日，受處分人因工作關係出差南部云
    云，即與事實不符。次查，台大醫院之診斷證明書雖記載受處分人於七月二十三
    日因左前臂蜂窩性組織炎前往該院急診，因抗生素治療無效，於同月三十一日住
    院，八月一日接受深部複雜創傷處理─傷口十公分，八月十六日接受多層皮膚移
    植手術─小於十公分，於八月二十三日出院等情。然受處分人受傷部位在左前臂
    ，於手術後翌日即八月二日且能前往指定地點接受驗尿並向觀護人報到，足見受
    處分人雖住院中，仍不影響其行動。其實台灣台北地方法院檢察署於受處分人未
    按規定報到後已於九十一年七月十五日及同年七月二十五日兩度以書面告誡（見
    同上案卷），於八月二日報到時，除觀護人面告已三次違規，曉諭利害關係，並
    通知應於前述時間補報到外，受處分人並書具悔過書，保證日後必按約定之時間
    報到，如於未先行告知觀護人之情況下，又無故不報到，將來若遭撤銷保護管束
    ，絕無異議等語（見同上案卷）。受處分人之妻雖於第一次補報到日即八月九日
    電告觀護人請假，並表示：受處人在醫院進行植皮等語，然受處分人實於八月十
    六日施行第二次手術，所述已有不符，且觀護人未准假，並告知若未改善，將「
    簽請酌撤」（見同上案卷保護管束重要記事表），迨八月十七日第二次補報到日
    ，受處分人仍未依規定報到後，觀護人始於八月十九日簽請檢察官向法院聲請撤
    銷停止戒治之事實，亦有簽呈可憑（見九十年戒執一字第五０九號卷）。綜上所
    述，可知觀護人於得悉並已審酌受處分人之實際病情後，多次給予受處分人改善
    之機會，詎受處分人仍屢屢藉病逃避執行保護管束者之命令，足見其違反保護管
    束之規定情節重大，檢察官依保安處分執行法第七十四條之二、第七十四條之三
    之規定，向原審法院聲請撤銷受處分人之停止戒治，原審法院審核卷證後，認合
    於規定而裁定撤銷，令受處分人入戒治處所施以強制戒治，均無不合。受處分抗
    告指摘原審裁定不當，為無理由，應予駁回。
四、據上論斷，應依刑事訴訟法第四百十二條裁定如主文。
中      華      民      國      九十一      年      十    月    十六    日
                              台灣高等法院刑事第七庭
                                  審判長法  官  吳  啟  民
                                        法  官  蘇  隆  惠
                                        法  官  林  瑞  斌
右正本證明與原本無異。
不得再抗告。
                                        書記官  丁  淑  蘭
中    華    民    國    九十一    年       十       月       十七       日
